臺灣臺中地方法院民事裁定
                                      111年度亡字第102號
聲  請  人  張佳葳  

上列聲請人聲請宣告失蹤人張鈺琪死亡事件，本院裁定如下：
    主  文
一、宣告張鈺琪（男，民國00年0月00日生，身分證統一編號：Z
    000000000號，最後籍設：臺中市○○區○○路○○0巷0弄00號）
    於民國91年10月16日下午12時死亡。
二、程序費用由張鈺琪遺產負擔。
    理  由
一、聲請意旨略以：失蹤人張鈺琪（男，民國00年0月00日生，
    身分證統一編號：Z000000000號，下稱失蹤人）於84年10月
    16日失踨後即未歸返，現不知去向，且生死不明已逾7年，
    聲請人為失蹤人之女，前聲請本院准以111年度亡字第14號
    公示催告在案。現申報期間屆滿，未據失蹤人陳報其生存，
    或知失蹤人生死者，陳報其所知，爰依法聲請宣告失蹤人死
    亡等語。
二、按失蹤人失蹤滿7年後，法院得因利害關係人或檢察官之聲
    請，為死亡之宣告。失蹤人為80歲以上者，得於失蹤滿3年
    後，為死亡之宣告。失蹤人為遭遇特別災難者，得於特別災
    難終了滿1年後，為死亡之宣告，民法第8條定有明文。
三、經查，聲請人主張之前開事實，除經聲請人於本院111年3月
    18日訊問時陳述明確，有訊問筆錄在卷可憑外，並有繼承系
    統表、戶籍資料、臺灣高等法院在監在押全國紀錄表（無在
    監、在押紀錄）、入出境資訊連結作業查詢資料、臺中○○○○
    ○○○○○111年1月6日中市外戶字第1110000027號函（併檢附現
    戶及除戶戶籍資料）、111年1月24日外區社字第1110001249
    號函（無申辦社會福利資料）、及中市外戶字第1110000334
    號函（暨檢附離婚登記資料）、健保保險對象投保資料查詢
    （無投保資料）、勞保資料（83年11月12日退保）、臺中市
    生命禮儀管理處111年1月26日中市生崇字第1110000726號函
    （無使用殯葬設施資料）、臺中市政府警察局大甲分局111
    年2月10日中市警甲分偵字第1110002501號函（含員警職務
    報告書）等件在卷可按。本院綜合上開事證，堪認聲請人主
    張為真實。
四、本件失蹤人於84年10月16日失蹤，迄未尋獲，算至91年10月
    16日屆滿7年，揆諸前揭規定，聲請人聲請對失蹤人為死亡
    之宣告，在經公示催告程序申報期間屆滿，仍未據失蹤人陳
    報生存或知其生死者陳報其所知之情形下，自有理由，應予
    准許。依民法第9條第2項規定，並應以失蹤屆滿7年之日終
    止之時即91年10月16日下午12時，作為確定其死亡之時，爰
    宣告如主文第1項所示。
五、依家事事件法第154條第3項，裁定如主文。
中　　華　　民　　國　 111　　年　　10　　月　　26　　日
                   家事法庭     法  官　林士傑
以上正本係照原本作成。
如對本裁定抗告，須於裁定送達後10日內向本院提出抗告狀（須
附繕本）。
中　　華　　民　　國　 111　　年　　10　　月　　26　　日
                                書記官　李國敬